【裁判字號】    97,簡上,725
【裁判日期】    971028
【裁判案由】    詐欺
【裁判全文】
臺灣桃園地方法院刑事判決             97年度簡上字第725號
上  訴  人
即  被  告  乙○○
上列上訴人即被告因詐欺案件，不服本院民國97年7月21日97年
度桃簡字第1956號第一審判決（聲請簡易判決處刑書案號：97年
度偵字第12456號），提起上訴，本院管轄之第二審合議庭判決
如下：
    主  文
上訴駁回。
乙○○緩刑貳年。
    事  實
一、乙○○與某真實姓名年籍不詳之成年男子（下稱某男）、某
    男所屬詐騙集團成員共同基於意圖為自己不法所有之犯意，
    乙○○於民國97年4月2日前往臺灣中小企業銀行八德分行開
    設所有帳號00000000000000號帳戶後，即於同年月6日將前
    開帳號告知某男以提供該詐騙集團成員使用，該詐騙集團成
    員旋於同日屢由電話向甲○○、丙○○佯稱誤為分期付款設
    定需至自動櫃員機操作取消設定功能，使渠等陷於錯誤，而
    依該詐騙集團成員指示，遂先後於同日下午4時3分許、4時
    10分許，分別前往位在高雄市三民區○○○路661號高雄九
    如二路郵局自動櫃員機、位在臺南縣仁德鄉○○路○段417號
    仁德後壁厝郵局自動櫃員機，迭自甲○○所有渣打國際商業
    銀行帳號0000000000000號帳戶、丙○○之夫所有郵局帳號
    00000000000000號帳戶各自匯款新臺幣2萬9,983元至乙○○
    前開帳戶，乙○○見悉款項逐筆入帳，則依某男指示提領款
    項匯入某男指定之不詳帳戶，嗣為甲○○、丙○○察覺有異
    始知受騙。
二、案經桃園縣政府警察局龍潭分局報告臺灣桃園地方法院檢察
    署檢察官偵查聲請以簡易判決處刑。
    理  由
一、論諸證人即被害人甲○○、丙○○等人於司法警察調查中所
    為之陳述，雖屬被告以外之人於審判外之言詞陳述，然當事
    人對各該陳述於本院審理中未予爭執，本院審酌前開陳述作
    成時之情況委無不當之處，適為本案證據，依刑事訴訟法第
    159條之5規定，得為證據。次論被告乙○○前開帳戶交易明
    細紀錄、自動櫃員機匯款收據等件，屬非供述性證據，衡無
    違背法定程序取得之情形，依刑事訴訟法第158條之4反面規
    定，洵有證據能力。
二、訊據被告對上述犯罪事實於本院審理中坦承不諱，核與證人
    甲○○、丙○○等人於警詢中所證情節相符，資有各該筆錄
    在卷可憑，此外尚有被告前開帳戶交易明細紀錄、自動櫃員
    機匯款收據等件附卷佐證，足徵被告之自白與事實相符，犯
    行堪以認定，應予依法論科。
三、核被告所為，均犯刑法第339條第1項詐欺取財罪，至聲請簡
    易判決處刑書認被告係犯刑法第30條第1項、第339條第1項
    幫助詐欺取財罪，容有誤會，惟幫助犯與正犯兩者基本社會
    事實同一，原審已依刑事訴訟法第300條規定變更起訴法條
    ，自無不當。本案2次詐欺取財犯行，犯意各別，行為互殊
    ，應予分論併罰。原審認被告罪證明確，適用刑法第339條
    第1項、第41條第1項前段、第51條第5款規定及刑法施行法
    第1條之1第1項、第2項前段規定，斟以犯罪所生之危害暨被
    告之素行、犯罪後之態度等一切情狀，就被告各次犯行分別
    量處有期徒刑3月，皆諭知易科罰金之折算標準，復定其應
    執行有期徒刑4月，仍諭知易科罰金之折算標準。探諸原審
    固有漏未引用刑法第28條規定之瑕疵，但詳予敘明主文論以
    共同正犯之事實載述及理由憑據，上述瑕疵核不影響全案情
    節與判決本旨，觀諸其餘認事用法及刑罰量度究無不合，被
    告上訴請求改判，為無理由，應予駁回。又被告未曾因故意
    犯罪受有期徒刑以上刑之宣告，附有臺灣高等法院被告前案
    紀錄表供考，一時失慮始罹刑章，犯後坦承犯行深表悔意，
    且其業與被害人甲○○、丙○○等人盡為和解而全額賠償損
    害，渠等更於本院審理中表示原諒被告祈請本院從輕量刑，
    參以被告歷此教訓知所警惕信無再犯之虞，本院認所宣告之
    刑以暫不執行為適當，併予宣告緩刑2年，用啟自新。
據上論斷，應依刑事訴訟法第455條之1第1項、第3項、第368條
，刑法第74條第1項第1款，判決如主文。
本案經檢察官林安紜到庭執行職務。
中    華    民    國    97    年    10    月    28    日
                  刑事第一庭  審判長法  官  曾淑華
                                    法  官  鄭吉雄
                                    法  官  俞力華
以上正本證明與原本無異。
不得上訴。
                                    書記官  谷貞豫
中    華    民    國    97    年    10    月    28    日
附錄本案論罪科刑法條
 中華民國刑法第339條
（普通詐欺罪）
意圖為自己或第三人不法之所有，以詐術使人將本人或第三人之
物交付者，處5年以下有期徒刑、拘役或科或併科1,000元以下罰
金。
以前項方法得財產上不法之利益或使第三人得之者，亦同。
前2項之未遂犯罰之。


司法院資訊處製作；財團法人民間司法改革基金會備份。
